【裁判字號】    90,易,2123
【裁判日期】    900802
【裁判案由】    妨害公務
【裁判全文】
臺灣臺中地方法院刑事判決                          九十年度易字第二一二三號
    公  訴  人  臺灣臺中地方法院檢察署檢察官
    被      告  乙○○
右列被告因妨害公務案件，經檢察官聲請以簡易判決處刑 (九十年度偵字第七五五一
號)，本院沙鹿簡易庭認不宜逕以簡易判決處刑，移由本院刑事庭，依通常程序審理
，判決如左：
    主  文
乙○○損壞公務員職務上掌管之物品，處有期徒刑伍月，如易科罰金，以參佰元折算
壹日。
    事  實
一、乙○○於民國九十年四月二十一日下午九時二十分許，在台中縣沙鹿鎮○○路二
    九四號前，因酒後毆打其妻洪秀枝（傷害部分未據告訴），適為執行勤務中之台
    中縣警察局清水分局（起訴書誤載為烏日分局）員警甲○○、蔡志揚巡邏發現，
    於該分局員警甲○○、蔡志揚制止乙○○毆打洪秀枝之際，竟公然辱罵執行職務
    之員警甲○○「幹你娘、山小」等語；繼而以不法之腕力拉扯甲○○，致甲○○
    受有頸部抓傷、右小指擦傷等傷害（傷害部分未據告訴），甲○○所著制服上衣
    紐釦亦遭扯落（毀損部分亦未據告訴）。乙○○旋為員警甲○○、蔡志揚逮捕欲
    送回清水分局時，乙○○竟又以腳踢甲○○二人所駕之警用巡邏車右前葉子板，
    致該警用巡邏車右前側凹陷受損，以此等方式對依法執行職務之公務員施強暴。
二、案經台中縣警察局清水分局報請臺灣臺中地方法院檢察署檢察官偵查聲請簡易處
    刑。
    理  由
一、訊據被告乙○○固坦承於右揭時、地酒後毆打其妻洪秀枝，並於執行勤務中之台
    中縣警察局清水分局員警甲○○、蔡志揚巡邏發現前來制止之際，拉扯甲○○，
    致甲○○受有頸部抓傷、右小指擦傷等傷害，並甲○○所著制服上衣紐釦亦遭其
    扯落等之事實。惟辯稱：當天伊喝醉了，不知道有無辱罵員警，及是否曾以腳踢
    警用巡邏車，致該部警用巡邏車受有凹損云云。惟查右揭事實，業據證人即清水
    分局員警甲○○、蔡志揚及被告之妻洪秀枝於警訊中證述甚詳，並有光田醫院診
    斷證明書一紙、職務報告一件、照片四張附卷可稽。又被告被逮捕後，經測得其
    呼氣中酒精濃度僅為每公升．五毫克，亦有酒精測試表一份附卷足憑；參諸被
    告於偵、審中亦均能就案發當日之經過為全程之陳述，足認被告於案發當時應尚
    非處於無意識狀態，被告上開所辯顯係事後卸責之詞，不足採信，本件事證明確
    ，被告犯行堪以認定。
二、核被告乙○○所為，係犯刑法第一百三十五條第一項對於公務員依法執行職務時
    施強暴、第一百三十八條損壞公務員職務上掌管之物品、及第一百四十條第一項
    於公務員依法執行職務時當場侮辱等罪。被告所犯上開三罪均係此次被告為抗拒
    員警制止其毆妻行為之一部分，乃一行為所致，為想像競合犯，應依刑法第五十
    五條之規定，從一情節較重之損壞公務員職務上掌管之物品罪處斷。爰審酌被告
    之品行，本件犯罪之動機、目的、手段、所生之危害，及犯罪後之態度等一切情
    狀，量處如主文所示之刑，並諭知易科罰金之折算標準，以示懲儆。
據上論斷，應依刑事訴訟法第四百五十二條、第二百九十九條第一項前段，刑法第一
百三十五條第一項、第一百三十八條、第一百四十條第一項、第五十五條、第四十一
條第一項前段，罰金罰鍰提高標準條例第一條前段、第二條，判決如主文。
中      華      民      國      九十      年      八    月      二      日
                                      臺灣臺中地方法院刑事第三庭
           法  官  張  智  雄
右正本證明與原本無異。
如不服本判決，應於判決送達後十日內向本院提出上訴狀，上訴於臺灣高等法院臺中
分院( 須附繕本 )。
                                              書記官
中      華      民      國      九十      年      八    月      六      日
附錄本案所犯法條全文
中華民國刑法第一百三十五條
(妨害公務執行及職務強制罪)
對於公務員依法執行職務時，施強暴脅迫者，處三年以下有期徒刑、拘役
或三百元以下罰金。
意圖使公務員執行一定之職務或妨害其依法執行一定之職務或使公務員辭
職，而施強暴脅迫者，亦同。
犯前二項之罪，因而致公務員於死者，處無期徒刑或七年以上有期徒刑。
致重傷者，處三年以上、十年以下有期徒刑。
中華民國刑法第一百三十八條
(妨害職務上掌管之文書物品罪)
毀棄、損壞或隱匿公務員職務上掌管或委託第三人掌管之文書、圖畫、物
品，或致令不堪用者，處五年以下有期徒刑。
中華民國刑法第一百四十條
(侮辱公務員公署罪)
於公務員依法執行職務時，當場侮辱，或對於其依法執行之職務公然侮辱
者，處六月以下有期徒刑、拘役或一百元以下罰金。
對於公署公然侮辱者亦同。


司法院資訊處製作；財團法人民間司法改革基金會備份。
